【裁判字號】    98,交聲,293
【裁判日期】    980921
【裁判案由】    違反道路交通管理處罰條例聲明異議
【裁判全文】
臺灣基隆地方法院交通事件裁定        98年度交聲字第293號
移送機關即
原處分機關  交通部公路總局臺北區監理所基隆監理站
異  議  人
即受處分人  甲○○
上列聲明異議人即受處分人因違反道路交通管理處罰條例案件，
對於交通部公路總局臺北區監理所基隆監理站中華民國98年8 月
11日所為之處分（原處分案號：基監字第裁42-C00000000號），
聲明異議，本院裁定如下：
主  文
異議駁回。
理  由
一、原處分意旨略以：聲明異議人即受處分人（下稱異議人）甲
    ○○於民國98年7 月17日上午9 時55分許，駕駛鴻通貨櫃運
    輸有限公司所有車號335-KL號營業貨櫃曳引車，行經臺北縣
    汐止市○○路○段64號，因不遵守道路交通標誌指示之違規
    ，經臺北縣政府警察局汐止分局長安派出所（下稱舉發單位
    ）值勤員警攔停異議人所駕駛之車輛，以異議人有違反道路
    交通管理處罰條例第60條第2 項第3 款規定之行為，當場掣
    單舉發（臺北縣政府警察局98年7 月17日北縣警交大字第C0
    0000000 號）。嗣異議人於應到案日期前（98年8 月2 日）
    之98年7 月22日，向交通部公路總局臺北區監理所基隆監理
    站（下稱原處分機關）提起申訴，原處分機關函請舉發單位
    調查結果，仍認異議人有上開違規行為，乃依前揭道路交通
    管理處罰條例第60條第2 項第3 款及違反道路交通管理事件
    統一裁罰基準及處理細則第41條、第43條、第44條、第67條
    等規定，於98年8 月11日以基監字第裁42-C00000000號裁決
    書裁處異議人罰鍰新臺幣（下同）900 元。
二、聲明異議意旨略以：異議人甲○○確有於98年7 月17日上午
    9 時55分許，駕駛前開車輛，行經臺北縣汐止市○○路○ 段
    64號處，惟舉發員警於取締當時並未告知為何該路段為禁止
    15噸以上大貨車進入之管制區：又正漢交通公司亦於該路段
    上設置砂石車修理廠及貨櫃板架停車場，常有逾15噸以上之
    大型車輛出入，卻未被取締，實不符合公平正義原則，為此
    聲明異議，請求撤銷原處分云云。
三、按駕駛人駕駛車輛或行人在道路上，應遵守道路交通標誌、
    標線、號誌之指示、警告、禁制規定，並服從執行交通勤務
    之警察或依法令執行指揮交通及交通稽查任務人員之指揮；
    汽車駕駛人，駕駛汽車不遵守道路交通標誌、標線、號誌之
    指示者，處900 元以上1,800 元以下罰鍰，道路交通管理處
    罰條例第4 條第1 項、第60條第2 項第3 款分別定有明文。
四、經查：
  (一)異議人雖坦承在98年7 月17日上午9 時55分許，有駕駛該曳
    引車，行駛於臺北縣汐平路一段64號處，然否認有何違規行
    為，辯稱：不知該處為禁止15噸以上大貨車進入之管制區云
    云。查本件前揭之舉發地點，已於95年11月修正為全線禁行
    15噸以上大貨車通行，並在該路段之前方路口處設有禁止大
    貨車進入標誌，有原舉發單位即臺北縣政府警察局北縣警交
    大字第C00000000 號舉發違反道路交通管理事件通知單、裁
    決書、臺北縣政府警察局汐止分局98年8 月4 日北縣警汐交
    字第0980025327號函暨汐止市○○○○○路線圖影本各1 份
    及臺北縣政府警察局汐止分局98年9 月8 日北縣警汐交字第
    0980029664號函之汐平路一段禁止標誌位置圖、照片共2 幀
    在卷可稽，是異議人確實於上開時、地有不遵守道路交通標
    誌指示之違規事實，足堪認定。
  (二)異議人另辯稱：於前揭舉發地點之路段亦有正漢交通公司設
    置之砂石車修理廠及貨櫃板架停車場，常有逾15噸以上之大
    型車輛出入，卻未被取締。按行政行為，非有正當理由，不
    得為差別待遇，行政程序法第6 條定有明文。換言之，基於
    事理本質，相同事件固應為相同之處理，不得任意為差別之
    待遇，此即行政法上之平等原則；然在法治國家，遵守法規
    為每一國民之責任，自亦不得以他人違規行為尚未被取締，
    即執以為自己亦可以不遵守規定之適法理由，否則即曲解平
    等原則之真義，亦即人民不得主張「不法之平等」，故行政
    機關若怠於行使權限，致使人民因個案違法狀態未排除而獲
    得利益時，該利益並非法律所應保護之利益，因此，其他人
    民不能要求行政機關比照該違法案例授予利益。查本件異議
    人未遵守道路交通標誌指示之事實既屬明確，已如前述，則
    其指摘本件舉發當時別有其他車輛亦有相同之違規行為而未
    受舉發等情，縱係屬實，自不能據為自身免責之依據，是異
    議人以前情置辯，自不可採。從而，本件事證明確，異議人
    之違規行為堪以認定。
五、綜上所述，異議人確有在上揭時、地駕駛汽車不遵守道路交
    通標誌指示之違規行為，從而原處分機關依道路交通管理處
    罰條例第60條第2 項第3 款，裁處受處分人罰鍰900 元，核
    無違誤。本件受處分人之異議為無理由，應予駁回。
據上論斷，應依道路交通案件處理辦法第19條，裁定如主文。
中    華    民    國    98    年    9     月    21    日
                     交通法庭法  官  周霙蘭
以上正本證明與原本無異。
對於本件裁定如有不服，應於收受送達後5日內，向本院提出抗
告書狀，敘述抗告之理由，抗告於臺灣高等法院。
中    華    民    國    98    年    9     月    21    日
                             書記官  莊智凱


司法院資訊處製作；財團法人民間司法改革基金會備份。
